【裁判字號】    95,聲,317
【裁判日期】    950314
【裁判案由】    返還擔保金
【裁判全文】
臺灣高雄地方法院民事裁定               95年度聲字第317號
聲  請  人  劉忠義即興億電機企業行
相  對  人  甲○○
當事人間聲請返還擔保金事件，本院裁定如下：
  主  文
聲請駁回。
  理  由
一、聲請意旨略以：聲請人與相對人間請求清償票款事件，聲請
    人前遵本院85年度全字第4899號民事裁定為相對人提供新台
    幣（下同）37,000元之擔保金，並經提存在案，聲請人原欲
    對相對人假扣押，然因相對人之其他債權人已對相對人強制
    執行，而使聲請人之聲請列入參與分配之範圍，嗣因相對人
    已無其他財產可供執行，聲請人遂向本院聲請撤銷上開假扣
    押裁定，並經准許在案，聲請人遂於94年12月21日以小港郵
    局第7 號存證信函催告相對人於20日內行使權利，並於95年
    2 月20日送達在案，惟相對人迄今並未對聲請人起訴或有任
    何訴訟上之主張，爰依民事訴訟法第104 條第3 項之規定，
    聲請裁定發還擔保金等語。
二、按，訴訟終結後，供擔保人證明已定20日以上之期間，催告
    受擔保利益人行使權利而不行使者，法院應依供擔保人之聲
    請，以裁定命返還其提存物；民事訴訟法第104 條之規定於
    假處分或假扣押所供之擔保，亦準用之，民事訴訟法第104
    條第1 項第3 款、第106 條分別定有明文。依上開法條規定
    之文義解釋即可知，供擔保人須已對受擔保利益人為合法之
    催告，始得依上開法條之規定聲請法院裁定返還提存物，如
    供擔保人對受擔保利益人之催告，並不合法，因與上開法條
    之規定不符，即無從准許
三、聲請人主張之上開聲請事實固據其提出小港郵局第7 號存證
    信函及送達回執各1 件為證。惟查，依聲請人提出之上開存
    證信函及掛號信件送達回執所載，聲請人係對相對人舊住處
    之「高雄縣仁武鄉○○村○○路20號」住址送達，並經第三
    人坤龍興工程有限公司（法定代理人係相對人之子莊峰嘉而
    非相對人）收受，並非相對人本人收受；而相對人於聲請人
    94年12月21日催告以前之94年12月15日，業已將住所遷移至
    「台南縣左鎮鄉草山村草山79號」居住，有本院查詢之相對
    人全戶戶籍資料查詢結果及坤龍興工程有限公司登記資料在
    卷可稽。聲請人既係對非相對人住所之上開地址為催告，且
    並非由相對人本人所收受，自難認聲請人已為合法之催告，
    依上開法條規定之說明，本件返還擔保金之聲請，與法不符
    ，應予駁回。
中    華    民    國    95    年    3     月    14    日
                  民事鳳山分庭法  官  郭文通
正本證明與原本無異。
如不服本裁定應於送達後10日內向本院提出抗告狀，並繳納裁判
費新台幣1,000元。
中    華    民    國    95    年    3     月    14    日
                                書記官  李崑良


司法院資訊處製作；財團法人民間司法改革基金會備份。
